【裁判字號】    89,易,2907
【裁判日期】    900410
【裁判案由】    竊盜等
【裁判全文】
臺灣臺南地方法院刑事判決                        八十九年度易字第二九七號
    公  訴  人  臺灣台南地方法院檢察署檢察官
    被      告  甲○○
右列被告因竊盜等案件，經檢察官提起公訴 (八十九年度偵字第一０七八三號)，本
院判決如左：
    主  文
甲○○攜帶凶器竊盜未遂，累犯，處有期徒刑伍月；又傷害人之身體，累犯，處有期
徒刑柒月；又逾越牆垣竊盜，累犯，處有期徒刑柒月。應執行有期徒刑壹年陸月。
    事  實
一、甲○○前因違反肅清煙毒條例案件，經本院判處有期徒刑三年二月，台灣高等法
    院台南分院上訴駁回確定，於民國八十八年八月二十七日執行完畢，猶不知悔改
    ，復於八十九年九月十七日下午十五時二十分許，攜帶不明利刃（未扣案）前往
    台南縣佳里鎮○○路三二四號「圓的衣舫」服飾店，向在場顧店之乙○○佯稱係
    水電工人，係該屋之房東請其前來修理水管，繼甲○○逕自至店後空地查看管線
    ，並在店後空地尋獲一捆電線後，即攜帶該捆電線回到店內前方櫃臺，趁乙○○
    不注意之際，意圖為自己不法之所有，拉開櫃臺抽屜擬竊取財物，因抽屜上鎖無
    法開啟而未遂，此時乙○○因聽到有開啟抽屜之「喀喀」聲，即奔回櫃臺，甲○○見狀旋放手假裝拿起櫃臺上之名片觀看，隨即表示欲借廁所使用，嗣又佯稱廁
    所水管漏水，要乙○○進廁所一同查看，乙○○直覺有異，僅走近廁所門口並告
    知甲○○廁所如有漏水，等房東回來再行處理等語，甲○○見乙○○不肯進廁所
    ，只好自廁所走出，於走近乙○○身旁時，復以右手搭在乙○○右肩，並小聲的
    向乙○○表示不要出聲，並拿出不明利刃刺向乙○○之強暴方式，妨害乙○○行
    使權利，乙○○於該把刀刃距己約三十公分許，即以手擋下，雙方於拉扯中，甲○○基於傷害之故意，手持前開不明刀刃刺向乙○○左前臂、右肩膀及右手肘等
    處，致使乙○○受有「多處撕裂傷—左前臂、右肩膀及右手肘」之傷害，乙○○
    奮力反抗並高喊救命後始掙脫甲○○，甲○○遂由服飾店後門逃逸，並將不明利
    刃丟棄。甲○○逃至服飾店後，因全身沾滿血跡，復另行起意，意圖為自己不法
    之所有，逾越圍牆侵入鄰近住戶丙○○位於台南縣佳里鎮○○路三四二號住處內
    （侵入住宅部分未具告訴），竊取丙○○所有置於房間衣櫃內之Ｔ恤、短褲及女
    用鞋等物，並於換穿上身準備逃逸時，為警方人員據報趕抵現場查獲。
二、案經台南縣警察局佳里分局報告台灣台南地方法院檢察署檢察官偵查起訴。
    理  由
一、訊據被告甲○○固不否認有於前揭時、地進入上開服飾店，並以不明利刃刺傷被
    害人乙○○以及侵入被害人丙○○住處竊取衣物、女鞋等情，惟矢口否認有何攜
    帶凶器竊盜未遂、強制罪等犯行，辯稱：伊沒有開啟被害人之抽屜，而該把不明
    利刃係伊在服飾店內旁邊桌子上隨手拿取；伊是要向被害人借錢，才發生拉扯，
    當時情況很緊張，伊已不知道發生何事；而偵查中伊並未陳稱拿刀對著乙○○，
    欲搜刮財物云云。經查：(1)右揭事實，業據被害人乙○○、丙○○於警訊、偵查
    及本院調查、審理中一致指述歷歷，並有照片二十幀、贓物認領保管單一紙及佳
    里綜合醫院出具之診斷證明書一紙附卷可稽。(2)被告雖以前詞置辯，惟被害人乙○○指稱：「刀子應是被告自己的，不是我們店裡的」、「旁邊只有衣服，沒有
    桌子，他不可能隨手拿到刀子」等語（詳本院九十年二月十三日訊問筆錄），是
    上開不明利刃應係被告自行攜帶前往案發現場無訛。(3)次查，被告於本院調查時
    稱：「我有告訴她不要出聲」等語（詳九十年一月十六日訊問筆錄），若被告確
    係欲向被害人借錢，焉有命被害人不要出聲之理？且被告手持電線，並於告知被
    害人不要出聲之後，旋即亮出不明利刃，以此強暴之方法影響被害人之意思決定
    自由，足徵被告所辯係欲向被害人借錢之事，顯非實在。再者，被告於警訊、偵
    審中均陳稱：「欲騙其（即被害人乙○○）進入廁所內電線將其綑綁，以便搜刮
    店內財物」、「我身上已沒錢，臨時起意叫乙○○到廁所去，搜刮櫃臺財物」、
    「我是想要拿她一些可變賣的東西，買票回家」、「我去的目的是要找屋主，等
    不到屋主，身上沒有錢，想開他的抽屜看看有沒有錢坐車回家」等語（詳警訊、
    偵訊初訊、本院九十年一月十六日訊問筆錄及同年二月十三日訊問筆錄），益證
    被告確有將被害人綑綁後，搜刮財物之動機，且旋即亮出不明利刃，以強暴之方
    法影響被害人之意思決定自由，被告所犯之強制犯行，應堪認定。(4)另參以被害
    人與被告夙無仇隙，亦無設詞誣陷之必要，從而，被害人上開指訴應堪採信。(5)
    至被告雖辯稱當時非常緊急，現場情形如何已不復記憶云云，然被告於警訊、偵
    訊就前開部分犯行均對答如流，且被告迄至本院審理時始以不復記憶為辯，足徵
    被告所稱案發情形不復記憶乙節，顯係推諉之詞，不足採信。綜上，本件事證明
    確，被告犯行洵堪認定，應依法論科。
二、查被告雖已著手於攜帶凶器竊取財物行為之實施，惟未生竊得財物之結果，其攜
    帶凶器犯行尚屬未遂。又查被告自承自上開服飾店後門逃逸後即隨手將上開不明
    利刃丟棄，已忘記丟棄何處等語（詳警卷），此外，復查無其他積極證據足資證
    明被告攜帶上開不明利刃侵入被害人丙○○住處竊取衣物、鞋子等物品，自不構
    成刑法第三百二十一條第一項第三款之攜帶凶器竊盜罪。核被告甲○○所為，係
    犯刑法第三百二十一條第二項、第一項第三款之攜帶凶器竊盜未遂罪、同法第三
    百零四條第一項之強制罪、同法第二百七十七條第一項之傷害罪及同法第三百二
    十一條第一項第二款之逾越牆垣竊盜罪。公訴人雖未引用刑法第三百二十一條第
    一項第二款之逾越牆垣竊盜罪，惟於事實欄已明確記載此部分之犯行，此逾越牆
    垣竊盜罪部分業經起訴，本院自應加以裁判，附此敘明。被告所犯傷害罪、強制
    罪間，有方法結果之牽連關係，依刑法五十五條之規定，應從較重之傷害罪處斷
    。被告所犯上開攜帶凶器竊盜未遂罪、傷害罪及逾越牆垣竊盜罪間，犯意各別，
    行為互殊，應予分論併罰。被告攜帶凶器竊盜未遂部分，爰依刑法第二十六條前
    段之規定，減輕其刑。又被告所為以強暴妨害被害人行使權利之犯行，已使被害
    人之意思自由受妨害，自應成立強制既遂罪，公訴意旨認係強制未遂罪，尚有未
    洽。另被告所為上開三罪間，顯係犯意各別，應分論併罰，公訴意旨認被告攜帶
    凶器竊盜未遂罪、強制罪及逾越牆垣竊盜罪間有方法結果之牽連關係，攜帶凶器
    竊盜未遂罪及逾越牆垣竊盜罪間有連續犯之關係，亦有未洽。查被告有事實欄所
    示之犯罪科刑執行情形，有臺灣高等法院被告全國前案紀錄表一份附卷可稽，其
    受有期徒刑之執行完畢後，五年內再犯本件有期徒刑以上之罪，為累犯，應依刑
    法第四十七條之規定加重其刑，其中攜帶凶器竊盜未遂罪部分，則依先加後減原
    則為之。爰審酌被告素行不佳，年輕力壯，不思循正當途徑努力工作，以獲取財
    富，竟運用暴力方式加害被害人、除對被害人心理上造成莫大恐慌外，對其身體
    亦造成莫大之傷害及其犯罪後之態度等一切情狀，量處如主文所示之刑，並定其
    應執行刑。至被告供犯罪所用之不明利刃一把，因未扣案，且被告否認該把不明
    利刃係伊攜帶前往上開服飾店，復無證據證明係被告所有，故不宣告沒收，併此
    敘明。
據上論斷，應依刑事訴訟法第二百九十九條第一項前段、刑法第三百二十一條第二項
、第一項第三款、第三百零四條第一項、第二百七十七條第一項、第三百二十一條第
一項第二款、第五十五條、第五十一條第五款、第四十七條、第二十六條前段、罰金
罰鍰提高標準條例第一條前段，判決如主文。
本案經檢察官林逸梅到庭執行職務。
中      華      民      國    九十      年      四      月      十      日
                                  臺灣臺南地方法院刑事第一庭
                                          法  官  鄭  燕  璘
右正本證明與原本無異。
如不服本判決，應於判決送達後十日內，向本院提出上訴狀。
                                          書記官  田  富  蓉
中      華      民      國    九十      年      四      月      十一    日
附錄本案論罪科刑法條全文：
刑法第三百二十一條
  犯竊盜罪而有左列情形之一者，處六月以上五年以下有期徒刑：
    一  於夜間侵入住宅或有人居住之建築物、船艦，或隱匿其內而犯之者。
    二  毀越門扇、牆垣或其他安全設備而犯之者。
    三  攜帶兇器而犯之者。
    四  結夥三人以上而犯之者。
    五  乘火災、水災或其他災害之際而犯之者。
    六  在車站或埠頭而犯之者。
  前項之未遂罰之。
刑法第三百零四條第一項
  以強暴、脅迫使人行無義務之事或妨害人行使權利者，處三年以下有期徒刑、拘役
  或三百元以下罰金。
刑法第二百七十七條第一項
  傷害人之身體或健康者，處三年以下有期徒刑、拘役或一千元以下罰金。


司法院資訊處製作；財團法人民間司法改革基金會備份。
